臺灣高雄地方法院刑事判決　　　　　　　　　　　　九十三年度簡上字第四八九號
　　上　訴　人　臺灣高雄地方法院檢察署檢察官
　　被　　　告　丙○○
右列上訴人因被告竊盜案件，不服本院刑事庭中華民國九十三年六月十七日九十三年
度簡字第二六七九號第一審簡易判決（聲請簡易判決處刑案號：九十三年度偵字第九
一七０號），提起上訴及移
決如左：
    主  文
原判決撤銷。
丙○○連續竊盜，處有期徒刑參月，如易科罰金，以參佰元折算壹日。
    事  實
一、丙○○因違反毒品危害防制條例案件，於民國八十九年十一月十七日經本院以
    八十九年度訴字第二五四三號判處有期徒刑七月；又因違反毒品危害防制條例
    案件，於九十一年一月二十九日經本院以九十年度訴字第二九九四號判處有期徒
    刑五月、一年四月，應執行有期徒刑一年七月；前開合併執行，於九十一年
    三月三十日入監執行，於九十二年七月十七日假釋出監，縮短刑期執行完畢之日
    為九十三年四月二十一日，嗣於九十三年四月八日經撤銷假釋（未構成累犯）。
    詎丙○○仍不知悔改，竟基於意圖為自己不法所有之概括犯意，先於民國九十三
    年四月二十九日下午十時五分許，在高雄市左營區○○○路一七六號前，徒手竊
    取乙○○所有放置於車牌號碼ＺＫＹ─○八○號機車上之購物袋一只（內有衣服
    八件，價值約新台幣一萬六千元）得手。迨其正欲離去之際，為路人發覺報警，
    經警於同日下午十時十分許在高雄市○○○路一六二巷口前當場查獲，並扣得上
    揭購物袋一只（內有衣服八件，均已發還乙○○）。復於九十三年五月二十日上
    午十一時四十五分許，承前揭竊盜犯意，在高雄市○○區○○路明華國中圍牆旁
    ，以徒手竊取高雄市政府工務局下水道工程處所有水溝蓋三塊，得手後，正欲離
    去之際，為警當場查獲。
二、案經高雄市政府警察局左營分局報告臺灣高雄地方法院檢察署檢察官聲請簡易判
    決處刑及高雄市政府警察局左營分局報告臺灣高雄地方法院檢察署檢察官移送併
    辦。
    理  由
一、被告丙○○對於右揭時地竊取乙○○贓物袋乙節供承不諱，核與被害人乙○○指
    訴情節相符，並有贓物認領保管收據一紙及照片五幀在卷可稽，被告就此部分之
    自白與事實相符，堪信為真實。被告於本院審理中否認有竊取高雄市政府水溝蓋
    一事，惟此部分被告於本院準備程序時及警訊中業已坦承確有竊取水溝蓋等情，
    復有證人即高雄市政府工務局下水道工程處助理工程員羅勝淳於警訊時對於水溝
    蓋失竊等情證述綦詳，而被告於本院審理程序中並未就前開證人於警詢時之證詞
    表示異議，依法自得為證據。此外，復有被告當時被逮捕時已竊取水溝蓋得逞而
    離開現場之照片二幀、高雄市政府警察局左營分局扣押筆錄、扣押物品目錄表、
    羅勝淳出具之贓物認領保管收據各一份附卷可稽，足見被告確有竊取水溝蓋之犯
    行，被告事後所辯，乃屬卸責之詞，不足採信。從而，被告確有前揭連續竊盜之
    犯行，洵堪認定，本件事證明確，應依法論科。
二、核被告所為，係犯刑法第三百二十條第一項之普通竊盜罪。其先後二次竊盜犯行
    ，時間緊接，手法相同，觸犯構成要件相同之罪名，顯係基於概括犯意反覆為之
    ，應依連續犯之規定，論以一罪，並加重其刑。公訴人雖未起訴被告所犯竊取水
    溝蓋之犯行，惟此部分與前揭經起訴並由本院論罪科刑之事實有連續犯之裁判上
    一罪關係，已如前述，此部分犯行即應為起訴效力所及，本院自應併予審理，附
    此敘明。
三、原審以被告所犯竊盜之犯行事證明確，予以論罪科刑，固非無見，惟未及審酌併
    案之竊取水溝蓋犯行，上訴意旨執此指摘原判決不當，為有理由，自應由本院撤
    銷改判之。爰審酌被告正值年輕力壯，不思自食其力，竟一再竊取他人財物，且
    有事實欄所載之前科，有臺灣高等法院被告全國前案紀錄表、臺灣高雄地方法院
    被告院內索引卡紀錄表、臺灣高雄地方法院檢察署刑案資料查註紀錄表在卷可參
    ，素行不良，惟念其犯後坦承部分犯行，且竊得之財物價值非鉅，均已為警查獲
    而發還各被害人等一切情狀，量處如主文第二項所示之刑，並諭知易科罰金之折
    算標準，以資懲儆。
四、末按，檢察官聲請併案審理部分尚認被告有收受贓物之犯行，惟此部分業據蒞庭
    公訴人認與本件論罪科刑部分並無裁判上一罪關係，而請求退回公訴人另行偵辦
    ，本院基於檢察一體之原則，且依被告於本院審理時所述併案審理之收受贓物犯
    行確與本件竊盜犯行無涉（參見本院審理卷第七十六頁），是以，本院爰將併案
    審理中收受贓物部分，退回公訴人依法另行偵辦，併此敘明。
據上論斷，應依刑事訴訟法第四百五十五條之一第一項、第三項、第三百六十九條第
一項前段、第三百六十四條、第二百九十九條第一項前段，刑法第五十六條、第三百
二十條第一項、第四十一條第一項前段，罰金罰鍰提高標準條例第一條前段、第二條
，判決如主文。
本案經檢察官甲○○到庭執行職務。
中      華      民      國      九十三      年     十一    月    十     日
                                  臺灣高雄地方法院刑事庭
                                      審判長法官  邱明弘
                                            法官  胡宜如
                                            法官  廖建瑜
右正本證明與原本無異。
不得上訴。
                                          書記官  王世雄
中      華      民      國      九十三      年     十一    月    十     日
附錄本判決論罪法條
中華民國刑法第三百二十條
(普通竊盜罪、竊佔罪)
意圖為自己或第三人不法之所有，而竊取他人之動產者，為竊盜罪，處五
年以下有期徒刑、拘役或五百元以下罰金。
